# 请教陈版主，关于财务公司实行新金融工具准则的做法

提问人：syqselune 时间：2020-10-12 18:33:11
新金融工具准则下，要根据历史违约情况统计违约数据，再根据前瞻性因子调整出最终的违约率。
对于集团内财务公司来说，因为性质原因，贷款业务在历史上都不会有违约率和违约损失情况。
而且就算使用外部评级结果来计算违约率，因为有财务公司的都是大型央企，国企的评级都较高，所以违约率就比较低。
综上情况的话，在预期信用损失模型下，财务公司计提贷款的减值准备比例就会很低，但是财务公司又有拨贷比不能低于2.5%的要求，两者就很矛盾，是否有处理方式？

回答人：chenyiwei
理论上会计口径的信用减值损失和监管口径的贷款损失准备是不同的，早在 2011 年，《财政部关于做好执行企业会计准则的企业 2011 年年报监管工作的通知》（财会[2011]25号）中就规定：“银行业金融机构应当严格按照相关规定计提贷款减值准备，确认贷款减值损失，并计入当期损益，不得在利润表中直接将按照监管部门为审慎目的要求提取的贷款损失准备或拨备，直接作为贷款减值损失计入当期损益”。
但在实务中，当会计口径的信用减值准备小于监管口径下应计提的拨备时，一般会基于谨慎原则处理。